【裁判字號】    90,訴,48
【裁判日期】    900413
【裁判案由】    違反槍砲彈藥刀械管制條例
【裁判全文】
臺灣花蓮地方法院刑事判決                              九十年度訴字第四八號
    公  訴  人  臺灣花蓮地方法院檢察署檢察官
    被      告  乙○○
    指定辯護人  本院公設辯護人甲○
右列被告因違反槍砲彈藥刀械管制條例案件，經檢察官提起公訴（九十年度偵字第二
九四號），本院判決如左：
    主  文
乙○○未經許可，製造可發射子彈具有殺傷力之改造玩具手槍，免刑。
扣案之仿ＢＥＲＥＴＴＡ廠半自動手槍製造之金屬玩具手槍壹枝（含彈匣壹個，槍枝
管制編號0000000000號）沒收。
    事  實
一、乙○○於民國八十九年年初，以郵購方式，購買未具殺傷力之玩具手槍一枝，因
    好奇，於八十九年十一月中旬某日，在花蓮縣新城鄉嘉新村一五五號，以車床製
    造金屬槍管，並換裝於上開玩具手槍內，而未經許可，製造可發射子彈具有殺傷
    力之改造玩具手槍。嗣於九十年一月十四日下午四時五十分許，乙○○持上開改
    造之玩具手槍向花蓮縣警察局自首，並報繳其所持有之上開改造之玩具手槍。
二、案經花蓮縣警察局移送台灣花蓮地方法院檢察署檢察官偵查起訴。
    理  由
一、訊據被告乙○○坦承將玩具手槍內之塑膠槍管，換成鐵的槍管之事實，惟辯稱：
    係刑警隊張清華警員花新台幣（下同）二萬元，要其將槍管改成鐵的，警員再以
    其自首方式報繳等語。經查右揭犯罪事實，迭據被告於警訊、偵查及本院初次訊
    問時均坦承不諱。而扣案之改造玩具手槍一枝（含彈匣一個，槍枝管制編號00
    00000000號），經內政部警政署刑事警察局鑑驗結果，認為係仿ＢＥＲ
    ＥＴＴＡ廠半自動手槍製造之金屬玩具手槍更換土造金屬槍管改造而成，機械性
    能良好，可擊發適用子彈，認具殺傷力，此有內政部警政署刑事警局九十年一月
    二十日刑鑑字第七四二一號鑑驗通知書一紙在卷可稽。被告雖辯稱：因警員有一
    萬元沒付，其向警員追討，警員亦不理會，才全盤說出云云。惟被告於本院審理
    時係先稱其係改造槍枝後自首，後始改稱警員以二萬元購買等語。如警員果真以
    二萬元之代價請被告改造手槍，尚積欠被告一萬元，被告並追討無著，則其於本
    院初次訊問時，即應會立即陳述，無須迨本院調查證據完畢，開始言詞辯論，始
    改稱警員購買未付清價款，故翻供云云。是被告所辯，應係臨訟卸責之詞，不足
    採信。本件事證明確，被告犯行堪予認定。
二、核被告所為，係犯槍砲彈藥刀械管制條例第十一條第一項未經許可製造可發射子
    彈具有殺傷力之槍枝罪。被告製造後持有槍枝之低度行為，為製造之高度行為所
    吸收，不另論罪。又被告改造槍枝後，向警方自首，並報繳其所持有之全部槍枝
    ，有花蓮縣警察局九十年一月十四日刑事案件移送書一紙附卷可稽，是被告之行
    為，業已符合槍砲彈藥刀械管制條例第十八條第一項前段之規定，爰依法免除其
    刑。扣案之改造玩具手槍一枝（槍枝管制編號0000000000號，含彈匣
    一個）係違禁物，爰依法宣告沒收。
據上論斷，應依刑事訴訟法第二百九十九條第一項但書，槍砲彈藥刀械管制條例第十
一條第一項、第十八條第一項前段，刑法第十一條前段、第三十八條第一項第一款、
第三十九條，判決如主文。
本案經檢察官李豫雙到庭執行職務。
中      華      民      國    九十      年      四      月     十三     日
                                      臺灣花蓮地方法院刑事庭
                                          法  官  李世華
右正本證明與原本無異。
如對本判決不服，應於送達後十日內，向本院提出上訴狀。（應抄附繕本）告訴人或
被害人如對於本判決不服者，應具備理由請求檢察官上訴，其上訴期間之計算係以檢
察官收受判決正本之日期為準。
                                          法院書記官
中      華      民      國    九十      年      四      月     十八     日
附錄本案論罪科刑法條全文：
槍砲彈藥刀械管制條例第十一條
未經許可，製造、販賣或運輸第四條第一款所稱其他可發射金屬或子彈具有殺傷力之
各式槍砲者，處五年以上有期徒刑，併科新臺幣一千萬元以下罰金。
未經許可，轉讓、出租或出借前項所列槍砲者，處三年以上十年以下有期徒刑，併科
新臺幣七百萬元以下罰金。
意圖供自己或他人犯罪之用，而犯前二項之罪者，處無期徒刑或七年以上有期徒刑，
併科新臺幣一千萬元以下罰金。
未經許可，持有、寄藏或意圖販賣而陳列第一項所列槍砲者，處一年以上七年以下有
期徒刑，併科新臺幣七百萬元以下罰金。
第一項至第三項之未遂犯罰之。


司法院資訊處製作；財團法人民間司法改革基金會備份。
